臺灣桃園地方法院刑事判決　　　　　　　 96年度易字第233號
公　訴　人　臺灣桃園地方法院檢察署檢察官
被　　　告　乙○○
上列被告因竊盜案件，經檢察官提起公訴（96年度偵字第1422號
、偵緝字第155 號），嗣經本院合議改採簡式審判程序審理，本
院判決如下：
    主  文
乙○○竊盜，處有期徒刑參月，如易科罰金以銀元參佰元即新台
幣玖佰元折算壹日；又竊盜，處有期徒刑肆月，如易科罰金以新
台幣壹仟元折算壹日；應執行有期徒刑陸月，如易科罰金以銀元
參佰元即新台幣玖佰元折算壹日。
    事  實
一、乙○○前已有多次竊盜前科（不構成累犯），詎因缺錢花用
    ，竟意圖為自己不法之所有，基於竊盜之犯意，分別於下列
    時、地為下述行為：
    （一）於民國95年6月11日上午9時許，侵入甲○○開設位於
          桃園縣桃園市○○街2巷11號之「龍聖殿」（侵入建
          築物部分，未據告訴），以不詳方式竊取掛放在殿內
          神明像之黃金製金牌1面（價值新台幣（下同）2,000
          元），得手後逃逸。嗣因甲○○察覺遭竊報警處理，
          經警至現場採證後，送內政部警政署刑事警察局鑑定
          而查悉上情。
    （二）於95年12月22日上午8時許，侵入丙○○位於桃園縣
          桃園市○○街19號之住處（侵入住宅部分，未據告訴
          ），徒手竊取掛放在屋內神明像之黃金製金牌共9 面
         （價值共計約18,000元），得手後未及離去，旋遭屋
          主丙○○發覺，報警處理當場查獲。
二、案經桃園縣政府警察局桃園分局報告臺灣桃園地方法院檢察
    署檢察官偵查起訴。
    理  由
一、訊據被告乙○○對於上開事實均供認不諱，核與證人即被害
    人甲○○、丙○○警詢（該二人警詢證詞依刑事訴訟法第
    159 條之5 第2 項規定，具有證據能力）、證人甲○○偵訊
    中之證述相符，並有內政部警政署刑事警察局95年8 月21日
    刑紋字第0950121206號鑑驗書1 份、贓物認領保管單1 紙、
    現場照片、贓物照片附卷可稽，本件事證明確，被告犯行足
    堪認定。
二、核被告所為，均係犯刑法第320 條第1 項竊盜罪。被告所犯
    事實一(一)之竊盜犯行，所適用之刑法第320 條第1 項係72年
    6 月26日以前修正之刑法條文，該條項之罰金刑，按罰金罰
    鍰提高標準條例第一條前段之規定，提高（以銀元計）至十
    倍，而按95年6 月24日修正公布、自95年7 月1 日施行之刑
    法施行法第1 條之1 第2 項前段之規定，該條項之罰金刑，
    提高（以新台幣計）至卅倍，二者經適用後之罰金刑提高規
    定並無不同，故被告所犯詐欺之法條，應逕依刑法施行法第
    1 條之1 之規定以提高罰金刑。修正刑法第33條第5 款規定
    罰金刑係新台幣1000元以上，以百元計算之，而修正前該條
    款規定罰金刑係銀元1 元以上，二者比較，以修正前該條款
    較有利於被告。被告所犯上開二罪犯意各別，行為互殊，應
    分論併罰之。爰審酌被告犯罪手段、竊盜所得、其有多次竊
    盜前科（有台灣高等法院被告前案紀錄表1 紙可憑）竟仍不
    知悔改而犯下本案、犯後態度尚佳等一切情狀，量處如主文
    所示之刑。修正後刑法第2 條第1 項規定：「行為後法律有
    變更者，適用行為時之法律。但行為後之法律有利於行為人
    者，適用最有利於行為人之法律」。被告行為後，刑法第51
    條業於民國94年1 月7 日修正公布，並於95年7 月1 日施行
    ，修正前刑法第51條規定：「數罪併罰，分別宣告其罪之刑
    ，依左列各款定其應執行者：」其中第5 款規定：「宣告多
    數有期徒刑者，於各刑中之最長期以上，各刑合併之刑期以
    下，定其刑期。但不得逾二十年。」修正後刑法第51條第5
    款規定：「宣告多數有期徒刑者，於各刑中之最長期以上，
    各刑合併之刑期以下，定其刑期。但不得逾三十年。」比較
    結果，修正後刑法並非較有利於行為人，依刑法第2 條第1
    項前段之規定，仍應依修正前刑法，定其應執行之刑。再被
    告於事實欄一(一)所示犯罪時之刑法第41條第1 項前段規定：
    「犯最重本刑為5 年以下有期徒刑以下之刑之罪，而受6 個
    月以下有期徒刑或拘役之宣告，因身體、教育、職業、家庭
    之關係或其他正當事由，執行顯有困難者，得以1 元以上3
    元以下折算一日，易科罰金。」又受刑人行為時之易科罰金
    折算標準，修正前罰金罰鍰提高標準條例第2 條前段（現已
    刪除）規定，就其原定數額提高為100 倍折算1 日，則本件
    受刑人行為時之易科罰金折算標準，應以銀元300 元折算1
    日，經折算為新臺幣後，應以新臺幣900 元折算為1 日。惟
    95年7 月1 日修正公布施行之刑法第41條第1 項前段則規定
    ：「犯最重本刑為五年以下有期徒刑以下之刑之罪，而受六
    個月以下有期徒刑或拘役之宣告者，得以新臺幣一千元、二
    千元或三千元折算一日，易科罰金。」比較修正前後之易科
    罰金折算標準，以95年7 月1 日修正公布施行前之規定，較
    有利於被告，則應依刑法第2 條第1 項前段，適用修正前刑
    法第41條第1 項前段規定，定其折算標準。又本件既應依修
    正前刑法第51條第5 款規定定應執行刑，則定刑後換刑之易
    科罰金部分，自亦應依修正前刑法第41條第1 項前段規定，
    定其折算標準。
據上論斷，應依刑事訴訟法第273條之1第1項、第299條第1項前
段，刑法第2 條第1 項前段、第320 條第1 項、修正前第51條第
5 款、修正前第41條第1 項前段，刑法施行法第1 條之1 ，修正
前罰金罰鍰提高標準條例第2 條，現行法規所定貨幣單位折算新
台幣條例第2 條，判決如主文。
本案經檢察官董良造到庭執行職務
中　　華　　民　　國　　96　　年　　7 　　月　　9 　　日
                  刑事第十二庭  法　官　曾雨明
以上正本證明與原本無異。
如不服本判決，應於送達後10日內，向本院提出上訴狀。
                            書記官　施春祝
中　　華　　民　　國　　96　　年　　7 　　月　　9 　　日
附錄法條：
刑法第320 條第1 項
意圖為自己或第三人不法之所有，而竊取他人之動產者，為竊盜
罪，處 5 年以下有期徒刑、拘役或 5 百元以下罰金。
